pl: Wykończenie ramienia wycieraczki: Anodowane; Oksydowane na czarno; Chromowane; Ocynkowane; Malowane; Malowane proszkowo; Stal nierdzewna; Surowe (bez wykończenia); Cynkowane; Inne
en: Wiper arm finish: Anodized; Black oxide; Chrome; Galvanized; Painted; Powder coated; Stainless steel; Unfinished; Zinc plated; Other
nl: Ruitenwisserarm afwerking: Geanodiseerd; Zwart geoxideerd; Chroom; Gegalvaniseerd; Geverfd; Gepoedercoat; Roestvrij staal; Onbehandeld; Verzinkt; Overige
zh-CN: 雨刮臂表面处理: 阳极氧化; 发黑处理; 镀铬; 镀锌; 涂漆; 粉末涂层; 不锈钢; 未处理; 镀锌; 其他
cs: Povrchová úprava raménka stěrače: Eloxovaný; Černěný; Chromový; Žárově pozinkovaný; Lakovaný; S práškovým nástřikem; Nerezová ocel; Bez povrchové úpravy; Galvanicky pozinkovaný; Jiné
da: Finish på viskerarm: Anodiseret; Sort oxideret; Krom; Galvaniseret; Malet; Pulverlakeret; Rustfrit stål; Ubehandlet; Zinkbelagt; Andet
hu: Ablaktörlő kar felületkezelése: Eloxált; Fekete oxid; Króm; Horganyzott; Festett; Porfestett; Rozsdamentes acél; Kezeletlen; Horganyzott; Egyéb
pt-PT: Acabamento do braço da escova limpa-vidros: Anodizado; Óxido negro; Cromado; Galvanizado; Pintado; Revestido a pó; Aço inoxidável; Inacabado; Revestido a zinco; Outro
bg-BG: Покритие на рамото на чистачката: Анодизирано; Черно оксидирано; Хромирано; Поцинковано; Боядисано; Прахово боядисано; Неръждаема стомана; Необработено; Поцинковано; Друго
ro-RO: Finisajul brațului ștergătorului: Anodizat; Oxid negru; Crom; Galvanizat; Vopsit; Vopsit în câmp electrostatic; Oțel inoxidabil; Nefinisat; Zincat; Altele
tr: Silecek kolu yüzey kaplaması: Eloksal; Siyah oksit; Krom; Galvanizli; Boyalı; Toz boyalı; Paslanmaz çelik; İşlem görmemiş; Çinko kaplama; Diğer
th: การตกแต่งก้านปัดน้ำฝน: อะโนไดซ์; แบล็กออกไซด์; โครเมียม; กัลวาไนซ์; ทาสี; พาวเดอร์โค้ต; สเตนเลสสตีล; ไม่เคลือบผิว; ชุบสังกะสี; อื่นๆ
fr: Finition du bras d’essuie-glace: Anodisé; Oxyde noir; Chrome; Galvanisé; Peint; Revêtement en poudre; Acier inoxydable; Non fini; Zingué; Autre
vi: Hoàn thiện cần gạt nước: Nhôm Anod; Mạ oxit đen; Crôm; Mạ kẽm; Sơn; Sơn tĩnh điện; Thép không gỉ; Không phủ; Mạ kẽm; Khác
es: Acabado del brazo del limpiaparabrisas: Anodizado; Óxido negro; Cromo; Galvanizado; Pintado; Recubrimiento en polvo; Acero inoxidable; Sin acabado; Cincado; Otro
zh-TW: 雨刷臂表面處理: 陽極處理; 發黑處理; 鍍鉻; 鍍鋅; 塗漆; 粉體烤漆; 不鏽鋼; 未加工; 鍍鋅; 其他
sk-SK: Povrchová úprava ramienka stierača: Anodizované; Čierny oxid; Chróm; Galvanizované; Lakované; Práškovo lakované; Nerezová oceľ; Bez povrchovej úpravy; Pozinkované; Iné
ru: Отделка рычага дворника: Анодированное; Черное оксидирование; Хромированное; Оцинкованное; Окрашенное; Порошковое покрытие; Нержавеющая сталь; Без покрытия; Оцинкованное (гальваническое); Другое
nb: Overflatebehandling av vindusviskerarmen: Anodisert; Svart oksid; Krom; Galvanisert; Lakkert; Pulverlakkert; Rustfritt stål; Ubehandlet; Forsinket; Annet
sl-SI: Končna obdelava ročice brisalca: Anodizirano; Črno oksidirano; Krom; Vroče pocinkano; Barvano; Prašno barvano; Nerjavno jeklo; Neobdelano; Pocinkano; Drugo
hr-HR: Završna obrada ručice brisača: Anodizirano; Crni oksid; Krom; Pocinčano; Obojano; Plastificirano; Nehrđajući čelik; Bez završne obrade; Pocinčano; Ostalo
el: Φινίρισμα βραχίονα υαλοκαθαριστήρα: Ανοδιωμένο; Μαύρο οξείδιο; Χρώμιο; Γαλβανισμένο; Βαμμένο; Με βαφή πούδρας; Ανοξείδωτο ατσάλι; Χωρίς φινίρισμα; Επιψευδαργυρωμένο; Άλλο
ko: 와이퍼 암 마감: 아노다이징 처리; 흑색 산화 피막; 크롬; 용융 아연 도금; 페인트 도장; 분체 도장; 스테인리스 스틸; 마감 처리 없음; 아연 도금; 기타
fi: Pyyhkimen varren pintakäsittely: Eloksoitu; Mustaoksidoitu; Kromi; Galvanoitu; Maalattu; Jauhemaalattu; Ruostumaton teräs; Viimeistelemätön; Sinkitty; Muu
sv: Torkararm – finish: Anodiserad; Svartoxiderad; Krom; Galvaniserad; Målad; Pulverlackerad; Rostfritt stål; Obehandlad; Förzinkad; Övrigt
it: Finitura del braccio del tergicristallo: Anodizzata; Ossido nero; Cromata; Zincata a caldo; Verniciata; Verniciata a polvere; Acciaio inossidabile; Non rifinita; Zincata; Altro
de: Oberflächenfinish des Wischerarms: Eloxiert; Brüniert; Chrom; Verzinkt; Lackiert; Pulverbeschichtet; Edelstahl; Unbehandelt; Verzinkt; Sonstige
lt-LT: Valytuvo svirties apdaila: Anoduota; Juodasis oksidas; Chromuota; Cinkuota; Dažyta; Dažyta milteliniu būdu; Nerūdijančiojo plieno; Be apdailos; Padengta cinku; Kita
pt-BR: Braço do limpador acabamento: Anodizado; Óxido negro; Cromado; Galvanizado; Pintado; Revestido a pó; Aço inoxidável; Sem acabamento; Zincado; Outro
ja: ワイパーアーム仕上げ: 陽極酸化 (アルマイト); 黒色酸化皮膜; クローム; 亜鉛メッキ; 塗装; 粉体塗装; ステンレススチール; 無塗装 (未仕上げ); 亜鉛メッキ; その他